【裁判字號】    89,交易,484
【裁判日期】    900216
【裁判案由】    公共危險等
【裁判全文】
臺灣板橋地方法院刑事判決                        八十九年度交易字第四八四號
    公  訴  人  臺灣板橋地方法院檢察署檢察官
    被      告  甲○○
右列被告因公共危險等案件，經檢察官提起公訴 (八十九年度偵字第一四三三六號)
，本院判決如左：
    主  文
甲○○服用酒類，不能安全駕駛動力交通工具而駕駛，累犯，處有期徒刑參月，如易
科罰金，以佰元折算壹日；又因過失傷害人，累犯，處有期徒刑陸月，如易科罰金
，以佰元折算壹日。應執行有期徒刑捌月，如易科罰金，以參佰元折算壹日。
    事  實
一、甲○○於民國八十七年間因妨害風化案件，經臺灣臺北地方法院判處有期徒刑五
    月確定，於八十七年十月十九日易科罰金執行完畢；復於八十九年七月間因服用
    酒類駕車之公共危險案件，經臺灣臺北地方法院判處罰金二萬元，猶不知警惕，
    明知服用酒類或其他相類之物後，不能安全駕駛動力交通工具，於八十九年七月
    二十九日晚間七時許，在臺北縣樹林市○○街友人喜宴飲酒後，其吐氣所含酒精
    濃度已達每公升○點五一毫克不能安全駕駛動力交通工具之狀態，仍駕駛車號Ｘ
    八─九一七一號小客車，由臺北縣新莊市往林口鄉方向行駛，置路上不特定行人
    及車輛安全於不顧。旋於翌日即七月三十日凌晨零時許，駕車行經臺北縣新莊市
    ○○路四號收費站前，本應汽車駕駛人飲酒後其吐氣所含酒精成分超過每公升０
    ．二五毫克以上者，不得駕車，及應注意車前狀況，隨時採取必要之安全措施，
    竟疏未注意車前狀況，致撞擊路旁行人乙○○、丙○○○，造成乙○○因而受有
    臀部鈍傷、丙○○○受有頭部外傷合併右肩鈍傷之傷害。
二、案經乙○○、丙○○○訴由臺北縣警察局新莊分局報請臺灣板橋地方法院檢察署
    檢察官偵查起訴。
    理  由
一、訊據被告甲○○對於右揭時、地在飲酒後不能安全駕駛動力交通工具之狀態下，
    猶駕車行駛，並過失肇事致告訴人乙○○、丙○○○成傷等犯罪事實供認不諱，
    並有酒精濃度測試紙、道路交通事故調查報告表各一紙、現場照片十二幀及診斷
    證明書二紙在卷足據。按參諸德國、美國之認定標準，對於酒精濃度呼氣已達每
    公升○點四毫克，肇事率為一般正常人之六倍；又行為人飲酒後吐氣所含酒精濃
    度達每公升零點五毫克，即反應較慢，感覺減低，影響駕駛，有行政院國軍退除
    役官兵輔導委員會臺北榮民總醫院八十八年八月五日（八八）北總內字第二六八
    六八號函附卷可參。本件被告於飲酒後其吐氣所含酒精濃度已達每公升○點五一
    毫克，參酌被告酒後駕車，無法集中精神注意車前狀況，因而肇事，足見當時被
    告酒後應已達不能安全駕駛之程度甚明。
二、按汽車行駛時，駕駛人應注意車前狀況，並隨時採取必要之安全措施；及汽車駕
    駛人飲酒後其吐氣所含酒精成分超過每公升０．二五毫克以上者，不得駕車，道
    路交通安全規則第九十四條第三項、第一百十四條第二款分別定有明文。被告為
    汽車駕駛人，理應注意依上開道路交通規則之規定，以避免危險之發生，詎其於
    飲酒後，駕車行經上開路段，竟疏未注意，撞擊行人乙○○、丙○○○而肇事，
    其有違上開道路交通安全規則之規定甚明。查肇事當時天候為晴，夜間有照明，
    路面乾躁、無缺陷、道路無障礙物、視距良好之情形，並無阻礙其注意之情事，
    被告原應注意並能注意依上開規定駕車，竟疏於注意，肇致本件車禍，難辭過失
    之責。本件車禍肇事責任，經送請臺灣省臺北縣區車輛行車事故鑑定委員會鑑定
    結果認「被告無照酒醉（應係吊扣駕照中），疏於車前狀況」，為本件車禍肇事
    原因，此有該會九十年一月十二日九０北行字第００七二號鑑定意見書一件在卷
    可考，是本件被告之過失行為與告訴人所受傷害間有相當因果關係。從而本件罪
    證已臻明確，被告犯行堪以認定。
三、核被告甲○○所為，係犯刑法第一百八十五條之三之酒後不能安全駕駛罪及同法
    第二百八十四條第一項前段之過失傷害罪。其所犯過失傷害部分，因酒醉駕車而
    致人傷害，應依道路交通處罰條例第八十六條第一項規定，加重其刑。又被告以
    一過失傷害行為，造成告訴人乙○○、丙○○○受傷，乃以一行為觸犯數罪名，
    為想像競合犯。又其所犯上開二罪間，犯意各別，行為互殊，應分論併罰。又被
    告於八十七年間因妨害風化案件，經臺灣臺北地方法院判處有期徒刑五月確定，
    於八十七年十月十九日易科罰金執行完畢，有臺灣高等法院檢察署刑案紀錄簡覆
    表乙份附卷可證，其於有期徒刑執行完畢五年內，再犯有期徒刑以上之罪，為累
    犯，爰依刑法第四十七條之規定，加重其刑。爰審酌被告前有飲酒駕車為警查獲
    之前科紀錄，竟不知警惕，再犯本罪，顯見不知悔改，且犯後亦未與告訴人達成
    民事和解，及其犯罪之動機、目的、手段等一切情狀，就上開二罪分別量處如主
    文所示之刑。末查被告本案行為後，刑法第四十一條於九十年一月十日修正公布
    ，同年月十二日生效，原條文修正為第四十一條第一項前段，並將得易科罰金之
    罪，從「犯最重本刑為三年以下有期徒刑以下之刑之罪」，修正為「犯最重本刑
    為五年以下有期徒刑以下之刑之罪」，因本案被告所犯之罪本即為「最重本刑三
    年以下有期徒刑以下之刑之罪」，適用新法，對於行為人並無不利，依刑法第二
    條第一項前段之規定，本案應適用修正後之現行刑法第四十一條第一項前段條文
    ，併就被告上開所量處之刑，諭知易科罰金之折算標準，並定其應執行之刑，以
    示懲儆。
據上論斷，應依刑事訴訟法第二百九十九條第一項前段，道路交通處罰條例第八十六
條第一項，刑法第十一條前段、第一百八十五條之三、第二百八十四條第一項前段、
第四十七條、第二條第一項前段、第四十一條第一項前段、第五十五條、第五十一條
第五款，罰金罰鍰提高標準條例第一條前段、第二條，判決如主文。
本案經檢察官黃明絹到庭執行
中      華      民      國    九十      年      二      月     十六     日
                                    臺灣板橋地方法院交通法庭
                                        法  官  徐  蘭  萍
右正本證明與原本無異
如不服本判決，應於判決送達後十日內，向本院提出上訴狀。
                                        書記官  藍  淑  芬
中      華      民      國    九十      年      二      月     十六     日
附錄本案論罪科刑法條全文：
刑法第一百八十五條之三：
服用毒品、麻醉藥品、酒類或其他相類之物，不能安全駕駛動力交通工具而駕駛者，
處一年以下有期徒刑、拘役或三萬元以下罰金。
刑法第二百八十四條
因過失傷害人者，處六月以下有期徒刑、拘役或五百元以下罰金。致重傷者，處一年
以下有期徒刑、拘役或五百元下罰金。
從事業務之人，因業務上之過失傷害人者，處一年以下有期徒刑、拘役或一千元以下
罰金。致重傷者，處三年以下有期徒刑、拘役或二千元以下罰金。


司法院資訊處製作；財團法人民間司法改革基金會備份。
